【裁判字號】    97,訴,2250
【裁判日期】    971031
【裁判案由】    恐嚇取財等
【裁判全文】
臺灣板橋地方法院刑事判決              97年度訴字第2250號
公  訴  人  臺灣板橋地方法院檢察署檢察官
被      告  丙○○
選任辯護人  黃勝文律師
            林彥苹律師
上列被告因恐嚇取財等案件，經檢察官提起公訴（97年度偵字第
12688 號），被告於準備程序進行中為有罪陳述，經告知簡式審
判程序之旨，並聽取當事人之意見後，經本院合議庭裁定由受命
法官獨任進行簡式審判程序，判決如下：
    主  文
丙○○共同犯詐欺取財罪，累犯，處有期徒刑肆月，如易科罰金
，以新臺幣壹仟元折算壹日。又共同犯剝奪他人行動自由罪，累
犯，處拘役壹佰日，如易科罰金，以新臺幣壹仟元折算壹日。又
犯恐嚇取財未遂罪，累犯，處有期徒刑伍月，如易科罰金，以新
臺幣壹仟元折算壹日。上開有期徒刑部分，應執行有期徒刑陸月
，如易科罰金，以新臺幣壹仟元折算壹日。
    事  實
一、丙○○前於民國93年10月間因查獲犯持有改槍罪，經本院以
    93年度訴字第2352號刑事判決判處有期徒刑一年六月，併科
    罰金新臺幣（下同）五萬元，罰金如易服勞役以新臺幣九百
    元折算一日，經臺灣高等法院、最高法院先後以94年度上訴
    字第987 號、94年度台上字第3931號刑事判決分別駁回其上
    訴確定，於95年11月3 日假釋出監，於96年3 月27日假釋期
    滿，假釋未經撤銷，未執行之刑以已執行論（構成累犯）。
二、丙○○於97年3 月間，知悉乙○○（就其對甲○○二次詐欺
    取財犯行，已經本院分別判處有期徒刑四月、五月，並定其
    應執行刑為有期徒刑六月，如易科罰金，以新臺幣一千元折
    算一日確定）將以介紹女子與甲○○認識後，再佯稱該女子
    因故亟須調借現款之方式，詐騙甲○○金錢，竟與乙○○基
    於以上開方式詐欺甲○○之共同犯意之聯絡，意圖為二人不
    法之所有，於同年月中旬某日中午1 時許，在臺北縣土城市
    ○○路○段67巷巷底，共同對甲○○佯稱該女子現因家人之
    賭債糾紛，亟須調借現款使用，而丙○○恰巧認識該債主，
    如甲○○可提供三萬元之現金，丙○○、乙○○可出面替該
    女子調停該筆賭債糾紛，致使甲○○因此陷於錯誤，而當場
    交付三萬元予丙○○、乙○○。丙○○、乙○○即以上開詐
    術，共同向甲○○詐得三萬元，丙○○分得一萬元、乙○○
    分得二萬元。
三、嗣於97年4 月15日前某日，丙○○得知乙○○於同年月2 日
    ，以該女子之弟弟因案須湊交保金交保為由，向甲○○取得
    十四萬五千元得手之事後，因認其前曾共同參與詐騙甲○○
    ，就乙○○單獨詐得金錢有朋分之利益，即亟欲找尋乙○○
    商談該朋分事宜，而於97年4 月15日下午3 時許，丙○○與
    綽號「阿偉」之成年男子，在臺北縣土城市○○路○段125
    巷之巷口，因巧遇乙○○，丙○○即要求乙○○商談朋分上
    開詐得金錢事宜，因乙○○以該金錢在胞姊丁○○處為由並
    欲行離去，詎丙○○竟與「阿偉」基於以脅迫之非法方式剝
    奪乙○○行動自由之共同犯意，共同將乙○○拉上該二人所
    騎乘機車，再以「三貼」方式，將乙○○載往臺北縣土城市
    大暖坑北二高涵洞旁，以上開脅迫方式，剝奪乙○○之行動
    自由得逞。
四、丙○○於與「阿偉」共同以上開非法方法剝奪乙○○之行動
    自由而將乙○○載至上開北二高涵洞後，丙○○即在該處向
    與乙○○商討如何朋分上開十四萬五千元之詐欺所得，而由
    乙○○當場簽發如附表所示之面額均為十萬元之本票二紙交
    付丙○○，詎丙○○取得該二紙本票後，因仍欲於該日即能
    取得現款，竟單獨基於恐嚇取財之犯意，向乙○○告其必須
    通知其姐丁○○於當日交付現金五萬元，其才可取回上開二
    紙本票中之其中一紙本票，將其可能無法取回本票之將來惡
    害通知乙○○，致使乙○○因此心生畏懼而撥打電話予丁○○並央求丁○○帶五萬元至臺北縣土城市○○路○段136 巷
    旁之小吃店內將金錢交付丙○○後，丙○○、「阿偉」、乙○○再以「三貼」之騎乘機車方式，前往該小吃店，並在店
    內等候丁○○，嗣於同日傍晚6 時30分許丁○○抵達該小吃
    店後，丁○○隨即與丙○○發生爭吵，並因丁○○於爭吵中
    ，趁亂拉乙○○至路旁欄停計程車自現場離去，丙○○始未
    能取得五萬元之金錢。丁○○、乙○○於搭乘計程車離開現
    場後，隨即前往臺北縣政府警察局土城分局頂埔派出所報案
    ，始查知上情，並經警由丙○○處扣得附表所示之本票二紙
    。
五、案經甲○○、乙○○訴由臺北縣政府警察局土城分局報告臺
    灣板橋地方法院檢察署檢察官偵查起訴。
    理  由
一、本案被告丙○○所犯係死刑、無期徒刑或最輕本刑為三年以
    上有期徒刑以外之罪，於本院準備程序進行中，被告先就被
    訴事實為有罪之陳述，經本院告知簡式審判程序之旨，並聽
    取公訴人、被告之意見後，由本院合議庭依刑事訴訟法第27
    3 條之1 第1 項規定，裁定由受命法官獨任進行簡式審判程
    序。
二、上開犯罪事實，業據被告於本院審理中坦承不諱，核與證人
    即告訴人甲○○、共同被告兼告訴人乙○○、證人丁○○於
    警詢、偵訊中分別證述及結證綦詳，並有附表所示之本票二
    紙扣案可稽，堪認被告上開具任意性之自白，核係與事實相
    符，是本案事證明確，被告犯行均洵堪認定，均應予依法論
    科。
三、被告丙○○就其事實欄二所示之與乙○○共同詐騙甲○○之
    犯行，核其此部分所為，係犯刑法第339 條第1 項之詐欺取
    財罪；又其就事實欄三所示之與「阿偉」共同以脅迫之方式
    剝奪乙○○之行動自由，核其此部分所為，係犯刑法第302
    條第1 項之剝奪他人行動自由罪；另其就事實欄四所示之方
    式恐嚇乙○○通知丁○○交付五萬元未果，核其此部分所為
    ，係犯刑法第346 條第3 項、第1 項之恐嚇取財未遂罪。被
    告就事實欄二、三所示之各犯行，分別各與乙○○、「阿偉
    」間有犯意之聯絡及行為之分擔，均各為共同正犯。被告就
    其所犯上開三罪，犯意各別，行為互殊，應予分論併罰。被
    告前曾受有如事實欄一所示之犯罪科刑及執行情形，有臺灣
    高等法院被告前案紀錄表一份在卷可憑，其於受有期徒刑之
    執行完畢後，五年以內故意再犯本案有期徒刑以上之上開各
    罪，均構成累犯，均應依刑法第47條第1 項之規定加重其刑
    。又被告雖已著手恐嚇取財行為之實施，惟未生取得財物之
    既遂結果，其犯罪結果尚屬未遂，爰依刑法第25條第2 項規
    定，就該罪部分，減輕其刑，另依刑法第71條第1 項規定，
    就上開加重及減輕事由，先加後減之。爰審酌被告不思以正
    當方式賺取金錢，除與乙○○利用甲○○中年單身之情，共
    同詐騙甲○○外，竟又貪得乙○○不法所得，致有本案之犯
    行，查其所為均屬可議，茲斟酌其素行、知識程度、犯罪之
    目的、手段、犯罪所生之危害及所得之利益，併參酌共同被
    告乙○○所遭判處之刑度等一切情狀，茲就所犯上開三罪，
    分別各量處如主文所示之刑，並就有期徒刑部分，定其應執
    行刑，及就前開宣告刑及定應執行刑之部分，均諭知罰金易
    科罰金折算標準，以示懲儆。
據上論斷，應依刑事訴訟法第273 條之1 第1 項、第299 條第1
項前段，刑法第28條、第302 條第1 項、第339 條第1 項、第34
6 條第3 項、第1 項、第25條第2 項、第51條第5 款、第47條第
1 項、第41條第1 項，刑法施行法第1 條之1 第1 項、第2 項前
段，判決如主文。
本案經檢察官黃佳權到庭執行職務。
中    華    民    國    97    年    10    月    31    日
                  刑事第一庭  法  官  陳世旻
┌─────────────────────────────────────────┐
│附表：扣案之乙○○簽發予丙○○二紙本票（97年度偵字第12688號卷，第45頁）           │
├──┬─────┬─────┬─────┬───┬─────┬────┬─────┤
│編號│票     號 │發  票  人│ 票面金額 │受款人│  發票日  │ 付款地 │  到期日  │
│    │          │          │（新臺幣）│      │（年月日）│        │（年月日）│
├──┼─────┼─────┼─────┼───┼─────┼────┼─────┤
│ 一 │TH0000000 │Ｚ000000000│100,000 元│乙○○│97.05.15  │雲林縣湖│97.04.15  │
│    │          │（乙○○身│          │      │          │口鄉後厝│          │
│    │          │分證號碼）│          │      │          │村21號  │          │
├──┼─────┼─────┼─────┼───┼─────┼────┼─────┤
│ 二 │TH0000000 │同上      │同上      │同上  │97.05.20  │同上    │97.04.15  │
├──┼─────┴─────┴─────┴───┴─────┴────┴─────┤
│備註│(一)上開本票二紙，經被告丙○○於本院97年10月15日審判期日表示拋棄。茲訂存於偵查│
│    │  卷，毋庸發還。                                                            │
│    │(二)上開本票二紙，依其記載格式，依票據法規定，縱使丙○○持有上開票據，亦無從發│
│    │  生丙○○得依該二紙本票主張對乙○○有票據法之票據債權存在，查應係丙○○、郭│
│    │  秉鑫二人均不諳本票之應記載事項及記載格式所致。                            │
└──┴──────────────────────────────────────┘
以上正本證明與原本無異
如不服本判決應於送達後10日內向本院提出上訴狀
                              書記官  洪紹甄
中    華    民    國    97    年    11    月     4    日
附錄：本案論罪科刑法條全文
中華民國刑法 (民國 97 年 01 月 02 日修正)
第  302    條  （剝奪他人行動自由罪）
私行拘禁或以其他非法方法，剝奪人之行動自由者，處五年以下
有期徒刑、拘役或三百元以下罰金。
因而致人於死者，處無期徒刑或七年以上有期徒刑，致重傷者，
處三年以上十年以下有期徒刑。
第一項之未遂犯罰之。
第  339    條  （普通詐欺罪）
意圖為自己或第三人不法之所有，以詐術使人將本人或第三人之
物交付者，處五年以下有期徒刑、拘役或科或併科一千元以下罰
金。
以前項方法得財產上不法之利益或使第三人得之者，亦同。
前二項之未遂犯罰之。
第  346    條  （單純恐嚇罪）
意圖為自己或第三人不法之所有，以恐嚇使人將本人或第三人之
物交付者，處六月以上五年以下有期徒刑，得併科一千元以下罰
金。
以前項方法得財產上不法之利益，或使第三人得之者，亦同。
前二項之未遂犯罰之。


司法院資訊處製作；財團法人民間司法改革基金會備份。
